臺灣臺南地方法院刑事判決　　　　　　　100年度訴字第253號
公　訴　人　臺灣臺南地方法院檢察署檢察官
被　　　告　陳照煌
上列被告因妨害風化案件，經檢察官提起公訴（99年度偵字第17
156號），被告於準備程序期日就被訴事實為有罪陳述，本院聽
取當事人之意見後，經合議庭裁定由受命法官獨任進行簡式審判
程序，並判決如下：
    主  文
陳照煌意圖使女子與他人為性交之行為，而容留以營利，累犯，
處有期徒刑拾月。扣案之行動電話門號為0000000000號SIM卡壹
張沒收。
    事  實                                              
一、陳照煌前曾因犯妨害風化案件，經臺灣臺南地方法院以95年
    度訴字第1267號判處有期徒刑8月確定，於民國98年12月7日
    縮刑期滿執行完畢。詎猶不知悔改，基於意圖使女子與他人
    為性交行為而容留以營利之接續犯意，自99年11月初某日起
    ，在臺南市○○區○○路二段675號「龍成飯店」，以其所
    使用行動電話門號0000000000號為對外聯絡之工具，每天2
    至3次媒介、容留成年女子周旻萱與不特定男客在上開飯店
    之房間內為俗稱「全套」之性交易。每次周旻萱與男客之性
    交易前均由陳照煌向男客收取性交易之費用新臺幣（下同）
    2800元，陳照煌抽取1000元牟利，餘1800元則歸周旻萱所有
    。嗣經警接獲民眾檢舉報案，於99年11月16日晚間9時許，
    喬裝男客撥打陳照煌所持用之上開手機與陳照煌聯絡，陳照
    煌即於同日晚間9時19分許，媒介、容留周旻萱至龍成飯店
    105號房間內欲從事性交易時，經警當場表明身份而查獲，
    並扣得陳照煌所有、供媒介、容留性交易所用之行動電話門
    號0000000000號SIM卡1張。
二、案經臺南市政府警察局第四分局移請臺灣臺南地方法院檢察
    署檢察官偵查起訴。
    理  由
一、本件被告陳照煌所犯為死刑、無期徒刑、最輕本刑為三年以
    上有期徒刑以外之罪，亦非屬高等法院管轄之第一審案件，
    其於準備程序進行中，先就被訴事實為有罪之陳述，經法官
    告知簡式審判程序之旨，並聽取公訴檢察官之意見後，依刑
    事訴訟法第273條之1第1項、第273條之2等規定，裁定進行
    簡式審判程序，且不受同法第159條第1項、第161條之2、第
    161條之3、第163條之1及第164條至第170條所規定證據能力
    認定及調查方式之限制，合先敘明。
二、前開事實，業經被告陳照煌於本院審理時坦承不諱，核與證
    人周旻萱於警詢及偵查中證述之情節大致相符，並有職務報
    告書、臺南市警察局指揮中心受理110報案記錄單各1份、現
    場照片12幀等在卷可稽，此外，復有行動電話門號為000000
    0000號之SIM卡1張扣案可證，足認被告前揭任意性自白核與
    事證相符，應堪採信。是本件事證明確，被告犯行堪以認定
    ，應依法論科。
三、被告租用「龍成飯店」之房間使女子得與他人為性交之行為
    ，核其所為，已係犯刑法第231條第1項之意圖使女子與他人
    為性交之行為而「容留」以營利罪，起訴意旨認被告僅係「
    媒介」以營利，容有誤會，先此敘明。又被告媒介進而容留
    女子與他人為性交、猥褻之行為，其媒介以及容留女子與他
    人為猥褻之低度行為應為容留女子與他人為性交之高度行為
    所吸收，均不另論罪。又刑事若干犯罪行為態樣，本質上原
    具有反覆、延續實行之特徵，立法時既予特別歸類，定為犯
    罪構成要件之行為要素，則行為人基於概括之犯意，在密切
    接近之一定時、地持續實行之複次行為，倘依社會通念，於
    客觀上認為符合一個反覆、延續性之行為觀念者，於刑法評
    價上，即應僅成立一罪。學理上所稱「集合犯」之職業性、
    營業性或收集性等具有重複特質之犯罪均屬之，例如經營、
    從事業務、收集、販賣、製造、散佈等行為概念者是（最高
    法院95年度臺上字第1079號判決參照）。刑法第231條第1項
    之犯罪，以意圖營利為其構成要件要素，而營利者營業牟利
    也，本質上即具有反覆性，是行為人基於一個經營色情行業
    之決意，在密切接近之一定時間及空間內反覆從事媒介、容
    留女子與他人為猥褻或性交之行為，於行為概念上，應認係
    包括一罪（臺灣高等法院暨所屬法院95年法律座談會刑事類
    提案第25號審查意見參照）。是本件被告基於同一營利之犯
    意，自99年11月初起至99年11月16日為警查獲止，反覆媒介
    、容留女子周旻萱與不特定男客為猥褻、性交之行為以營利
    之犯行，時間密接，依社會通念足可認為係基於一個意思決
    定所為具有反覆性及延續性之行為，在法律評價上乃屬包括
    一罪之集合犯，應論以一罪。再查，被告前曾因犯妨害風化
    案件，經本院判處有期徒刑8月確定，於98年12月7日縮刑期
    滿執行完畢，此有臺灣高等法院被告前案紀錄表1份附卷足
    憑，故被告於受有期徒刑執行完畢後，5年內故意再犯本件
    有期徒刑以上之罪，依刑法第47條第1項之規定，應論以累
    犯，並依法加重其刑。茲審酌被告素行不佳，國小畢業，教
    育智識程度不高，犯罪之動機是因無業，年事已高復無其他
    技能，故無法輕易脫離過去之人際網絡及謀生方式，及其媒
    介、容留女子與他人為猥褻、性交行為以營利之行為，對社
    會公共秩序及善良風俗均有不良影響及危害，及其因犯本罪
    所得之利益及經營之時間，暨其犯後尚知坦認犯行，態度良
    好等一切情狀，認檢察官之具體求刑尚屬妥適，爰量處如主
    文所示之刑，以資懲儆。扣案之門號為0000000000號SIM卡1
    張，為被告所有、供其犯本罪所用之物，業據其供述在卷（
    本院卷第21頁背面參見），爰依刑法第38條第1項第2款之規
    定，宣告沒收。
四、據上論斷，應依刑事訴訟法第273條之1第1項、第299條第1
    項前段，刑法第231條第1項、第38條第1項第2款，刑法施行
    法第1條之1，判決如主文。
本案經檢察官王誠到庭執行職務。

中    華    民    國   100    年    4     月    14    日
                  刑事第六庭  法  官  林臻嫺
以上正本證明與原本無異。
如不服本判決應於收受本判決後10日內向本院提出上訴書狀，並
應敘述具體理由。如未敘述上訴理由者，應於上訴期間屆滿後20
日內向本院補提理由書狀（均須按他造當事人之人數附繕本）「
切勿逕送上級法院」。
                              書記官  洪培綺 
中    華    民    國   100    年    4     月    15    日

附錄本案論罪科刑法條全文：
毒品危害防制條例第10條第1項：
施用第一級毒品者，處 6 月以上 5 年以下有期徒刑。